【裁判字號】    99,裁,871
【裁判日期】    990422
【裁判案由】    政府採購法
【裁判全文】
最  高  行  政  法  院  裁  定
                                       99年度裁字第871號
上  訴  人  甲○○○○○○○○
訴訟代理人  林國漳  律師
被 上訴 人  台灣電力股份有限公司
代  表  人  乙○○
訴訟代理人  陳玫瑰  律師
            陳君漢  律師
上列當事人間政府採購法事件，上訴人對於中華民國98年12月23
日臺北高等行政法院98年度訴字第1790號判決，提起上訴，本院
裁定如下：
    主  文
上訴駁回。
上訴審訴訟費用由上訴人負擔。
    理  由
一、按對於高等行政法院判決之上訴，非以其違背法令為理由，
    不得為之，行政訴訟法第242條定有明文。依同法第243條第
    1項規定，判決不適用法規或適用不當者，為違背法令；而
    判決有同條第2項所列各款情形之一者，為當然違背法令。
    是當事人對於高等行政法院判決上訴，如依行政訴訟法第24
    3條第1項規定，以高等行政法院判決有不適用法規或適用不
    當為理由時，其上訴狀或理由書應有具體之指摘，並揭示該
    法規之條項或其內容；若係成文法以外之法則，應揭示該法
    則之旨趣；倘為司法院解釋或本院之判例，則應揭示該判解
    之字號或其內容。如以行政訴訟法第243條第2項所列各款情
    形為理由時，其上訴狀或理由書，應揭示合於該條項各款之
    事實。上訴狀或理由書如未依此項方法表明，或其所表明者
    與上開法條規定不合時，即難認為已對高等行政法院判決之
    違背法令有具體之指摘，其上訴自難認為合法。
二、本件上訴人容許訴外人蘭陽工程股份有限公司借用其名義參
    與被上訴人辦理之「3ZB0301等135件配電外線工程帶料發包
    」採購案，以免參與投標之廠商未達3家導致流標。上訴人
    並經臺灣宜蘭地方法院檢察署檢察官97年度偵字第3577、35
    78號緩起訴處分書，認有違反政府採購法第87條第5項後段
    「意圖影響採購結果，而容許借用本人名義及證件投標罪」
    情事，而為緩起訴處分。被上訴人乃據以審認上訴人有政府
    採購法第31條第2項第8款及本件採購案之工程採購投標須知
    第22條第8款規定情事，以98年3月23日電業字第0980300880
    1號函追繳上訴人之前繳交並經被上訴人宜蘭區營業處發還
    之押標金新臺幣60萬元。上訴人不服，循序提起行政訴訟，
    遭原審判決駁回，乃對原判決上訴，主張：（一）被上訴人
    雖就本案情形曾傳真向行政院公共工程委員會詢問此種情形
    是否符合政府採購法規範之情節，經該委員會傳真回覆略以
    ：關於廠商是否屬政府採購法第31條第2項、第50條第1項及
    第101條各款所定情形，應由採購機關視個案本於權責核處
    。故本件主管機關並未明確認定上訴人有違法情事，自不符
    「工程採購投標須知」第22條第8款及政府採購法第31條第2
    項第8款規定。（二）縱上訴人負責人確有參與本件採購案
    陪標，然依實務見解，政府採購法第87條第5項前段所稱「
    意圖影響採購結果或獲取不當利益，而借用他人名義或證件
    投標者」係指無此名義或證件，而借用他人名義或證件投標
    者而言；後段所稱「容許他人借用本人名義或證件參加投標
    者」，除將名義或證件借予他人參與投標者外，所謂參加投
    標者，自係指該借用他人名義或證件之人參與投標，而非指
    出借名義或證件者本身參加投標。準此，上訴人縱有陪標行
    為，亦不符合政府採購法第87條第5項之構成要件，不應受
    罰。（三）又本件採購案於93年12月8日開標，迄處分時已4
    年有餘，顯逾行政罰法第27條第1項規定3年裁處權時效，故
    原判決維持原處分，有不適用法規及判決不備理由之違法等
    語，雖以該判決違背法令為由，惟核其上訴理由，係就原審
    取捨證據、認定事實之職權行使，指摘其為不當，並就原審
    已論斷者，泛言未論斷及不適用法規，暨就原判決所為論斷
    ，再執陳詞指摘適用法規不當，而非具體表明合於不適用法
    規、適用法規不當、或行政訴訟法第243條第2項所列各款之
    情形，難認對原判決之如何違背法令已有具體之指摘。依首
    開規定及說明，應認其上訴為不合法。
三、據上論結，本件上訴為不合法。依行政訴訟法第249條第1項
    前段、第104條、民事訴訟法第95條、第78條，裁定如主文
    。
中    華    民    國    99    年    4     月    22    日
                    最高行政法院第一庭
                        審判長法官  鄭  淑  貞
                              法官  林  茂  權
                              法官  侯  東  昇
                              法官  楊  惠  欽
                              法官  胡  方  新
以  上  正  本  證  明  與  原  本  無  異
中    華    民    國    99    年    4     月    23    日
                              書記官  張  雅  琴


司法院資訊處製作；財團法人民間司法改革基金會備份。
